臺灣桃園地方法院刑事判決　　　　　　　　　　　　九十一年度易字第一二四五號
　　公　訴　人　臺灣桃園地方法院檢察署檢察官
　　被　　　告　甲○○
右列被告因贓物案件，經檢察官提起公訴（九十一年度偵字第一０三一四號），本院
判決如左‥
    主  文
甲○○收受贓物，處拘役參拾日，如易科罰金以參佰元折算壹日。
    事  實
一、甲○○明知不姓名年籍綽號「老二」之成年男子，於民國（下同）九十一年四月
    二十日晚上八時許，在桃園市○○路「頂家遊藝場」前，所交付車號ＹＳＫ〡０
    八三號（懸掛ＲＯＶ〡七三０號車牌）充為欠款抵押品之輕型機車一部，係來路
    不明之贓車，竟仍予以收受。嗣於同年五月二十八日下午十九時二十分許，甲○
    ○騎乘上述贓車，行經桃園市○○路與莒光街口時，為警查獲。
二、案經桃園縣警察局桃園分局移報臺灣桃園地方法院檢察官偵查起訴。
    理  由
一、右開事實，訊據被告固坦承於右述時地收受系爭機車，惟否認收受贓物，辯稱不
    知係贓車云云。經查，系爭機車為群億車業商行所有而於九十一年四月五日在桃
    園縣桃園市○○路四十八巷失竊，有車輛竊盜、車牌失竊資料個別查詢報表〡查
    詢車輛認可資料附卷可稽，係屬贓車無訛。次查，被告本身曾買受使用過機車，
    此為其所自承，則必當知悉行車執照猶如人之身分證可供來源證明，又其與交付
    機車之綽號「老二」者，並非熟識，僅係在遊藝場偶然認識之人，對於其真實姓
    名聯絡住址、電話均無所悉，亦據其自承於卷，則於老二者交付機車充作欠款抵
    押品時，衡情自應索取行車執照以保其權益，惟竟未一併加以索取，其情甚為可
    疑，堪認對於系爭機車來源不明一情，有不確定之認識，其犯行事證明確，堪以
    認定。
二、核被告所為係犯刑法第三百四十九條第一項之收受贓物罪。爰審酌被告犯罪之動
    機及其品性、生活狀況、智識程度、犯罪所生之損害、犯罪後態度等一切情狀，
    量處如主文所示之刑並諭知易科罰金之折算標準。
據上論斷，應依刑事訴訟法第二百九十九條第一項、刑法第三百四十九條第一項、罰
金罰鍰提高標準條例第一條、第二條，判決如主文。
本案經檢察官陳俊茂到庭執行職務。
中      華    民      國      九十一      年     八     月    十六    日
                                臺灣桃園地方法院刑事第一庭
                                    法  官   潘政宏
右正本證明與原本無異。
如不服本判決，應於判決送達後十日內向本院提出上訴狀( 應附繕本 )，上訴於
臺灣高等法院。
                                    書記官   王月香
中        華        民        國   九十一   年     八     月    二十    日
附錄錄罪科刑法條
刑法第三百四十九條
收受贓物者，處三年以下有期徒刑、拘役或五百元以下罰金。
搬運、寄藏、故買贓物或為牙保者，處五年以下有期徒刑、拘役或科或併科一千元以
下罰金。
因贓物變得之財物，以贓物論。
